【裁判字號】    99,訴,965
【裁判日期】    991230
【裁判案由】    違反毒品危害防制條例
【裁判全文】
臺灣嘉義地方法院刑事判決               99年度訴字第965號
公  訴  人  臺灣嘉義地方法院檢察署檢察官
被      告  張傳宗
上列被告因違反毒品危害防制條例案件，經檢察官提起公訴（99
年度毒偵字第1601號、1943號），因被告於本院準備程序中就被
訴事實為有罪之陳述，經本院裁定由受命法官獨任以簡式審判程
序審理，判決如下：
    主  文
張傳宗施用第一級毒品，累犯，處有期徒刑柒月；又施用第二級
毒品，累犯，處有期徒刑參月；又施用第一級毒品，累犯，處有
期徒刑柒月，又施用第二級毒品，累犯，處有期徒刑參月，應執
行有期徒刑壹年陸月。
    犯 罪 事 實
一、張傳宗前因施用毒品案件，經本院以95年度毒聲字第329號
    裁定送觀察、勒戒後，認無繼續施用毒品之傾向，於民國96
    年1月31日因無施用傾向出所。並因無繼續施用傾向，經臺
    灣嘉義地方法院檢察署檢察官以96年度毒偵字第165號為不
    起訴處分確定。嗣因違反恐嚇危害安全罪及侵入住宅罪，經
    本院以96年度嘉簡字第1720號各判處有期徒刑2月、拘役20
    日確定，於97年4月5日縮刑期滿。詎不知悔改，復於觀察勒
    戒執行完畢釋放後5年內，分別基於施用第一級毒品及第二
    級毒品之犯意，為下列行為：
 (一)於99年7月21日上午7時許，在嘉義縣水上鄉番仔寮42號住處
   ，將第一級毒品海洛因摻入食鹽水稀釋後，以針筒注射之方
   式，施用第一級毒品海洛因1次。
 (二)於99年7月21日上午11時多許，於上開住處，將第二級毒品甲
   基安非他命置玻璃球內，以燒烤、吸食方式，施用第二級毒
   品甲基安非他命1次。
 (三)於99年9月20日早上8時至9時許，於上開住處，將第一級毒品
   海洛因摻入食鹽水，以針筒注射方式，施用第一級毒品海洛
   因1 次。
 (四)於99年9月20日晚上8時多許，在嘉義縣水上鄉中庄村朋友住
   處，將第二級毒品甲基安非他命置於玻璃球內，以燒烤、吸
   食方式，施用第二級毒品甲基安非他命1次。
二、嗣經警分別於99年7月22日、同年9月21日持嘉義地方法院檢
    察署檢察官核發之鑑定許可書，對張傳宗施以採尿送驗，結
    果均呈嗎啡、甲基安非他命陽性反應。
三、案經嘉義縣警察局竹崎分局報告臺灣嘉義地方法院檢察署檢
    察官偵查起訴。
    理  由
一、本件被告張傳宗所犯，非死刑、無期徒刑、最輕本刑為3年
    以上有期徒刑之罪，或高等法院管轄第一審案件，其於準備
    程序進行中，就被訴事實為有罪之陳述，經本院告知簡式審
    判程序之旨，並聽取檢察官及被告之意見後，裁定進行簡式
    審判程序。
二、上開事實，業經被告於本院審理時自白不諱，並有臺灣檢驗
    科技股份有限公司99年8月18日、99年10月11日濫用藥物檢
    驗報告2份、代號與真實姓名對照表2份（竹A046、竹A059）
    在卷可稽，足認被告之自白與事實相符。經本院以95年度毒
    聲字第329號裁定送觀察、勒戒後，認無繼續施用毒品之傾
    向，於民國96年1月31日因無繼續施用傾向出所，有臺灣高
    等法院被告前案紀錄表在卷可按。是被告於前開觀察勒戒執
    行完畢釋放後5年內再犯本件施用毒品之罪，應依毒品危害
    防制條例第23條第2項之規定依法訴追處罰。從而，本件事
    證明確，被告犯行足堪認定，應依法論科。
三、核被告所為，係犯毒品危害防制條例第10條第1 項、第2 項
    之施用第一、二級毒品罪。被告為施用而持有第一級毒品海
    洛因、第二級毒品甲基安非他命之低度行為，分別為施用之
    高度行為所吸收，均不另論罪。被告所犯上開4罪，犯意各
    別，行為互殊，應予分論併罰。再其有犯罪事實欄所述之前
    科，前因恐嚇危害安全案件，於97年4月5日縮短刑滿，於97
    年4月6日徒刑執行完畢出監，有臺灣高等法院被告前案紀錄
    表在卷可稽，其於受徒刑之執行完畢後，5年以內故意再犯
    本件有期徒刑以上之罪，均為累犯，應依刑法第47條第1項
    之規定，各加重其刑。
四、爰審酌被告曾因施用毒品經裁定觀察、勒戒執行完畢，有臺
    灣高等法院被告前案紀錄表在卷可稽，仍未能徹底戒絕毒品
    ，而再犯本案，顯見其自制力不足，無法擺脫毒品，未能體
    悟施用毒品對自己、家人造成之傷害及社會之負擔，惟念及
    施用毒品本質上係戕害自身健康之行為，尚未嚴重破壞社會
    秩序或侵害他人權益，且被告坦承犯行、犯後態度尚可等一
    切情狀，分別量處如主文所示之刑並定應執行刑。
據上論斷，應依刑事訴訟法第273條之1第1項、第299條第1項前
段，毒品危害防制條例第10條第1項、第2項，刑法第11條前段、
第47條第1項、第51條第5款，判決如主文。
本案經檢察官陳志川到庭執行職務。
中    華    民    國    99    年    12    月    30    日
                  刑事第三庭  法  官  葉淑儀
以上正本證明與原本無異。
如不服本判決應於收受判決後10日內向本院提出上訴書狀，並應
敘述具體理由；其未敘述上訴理由者，應於上訴期間屆滿後20日
內向本院補提理由書（均須按他造當事人之人數附繕本）「切勿
逕送上級法院」。
中    華    民    國    99    年    12    月    30    日
                              書記官  劉美娟
毒品危害防制條例第10條
施用第一級毒品者，處 6 月以上 5 年以下有期徒刑。
施用第二級毒品者，處 3 年以下有期徒刑。

司法院資訊處製作；財團法人民間司法改革基金會備份。
